【裁判字號】    98,抗,262
【裁判日期】    981130
【裁判案由】    聲明異議
【裁判全文】
臺灣高等法院臺南分院民事裁定  98年度抗字第262號
抗 告 人  甲○○
相 對 人  乙○○
上列當事人間因支付命令聲明異議事件，抗告人對於中華民國98
年9月29日臺灣雲林地方法院所為裁定提起抗告，本院裁定如下
：
    主  文
抗告駁回。
抗告訴訟費用新台幣壹仟元由抗告人負擔。
    理  由
一、抗告意旨略以：相對人戶籍雖設在「雲林縣四湖鄉東村
    子寮119之2號」，惟實際上相對人係居住台北縣土城市，並
    在「臺北縣土城市○○路2號」經營餐廳，抗告人曾經聲請
    台灣板橋地方法院核發98年度司促字第7169號支付命令，因
    相對人故意不收受送達，致上開支付命令無從送達而告失效
    ，今相對人竟以抗告人誤導法院對其戶籍所在地「雲林縣四
    湖鄉東村子寮119之2號」為送達，係卸責之詞，請求廢
    棄原審法院民事庭之裁定，以維抗告人權益及公平正義云云
    。
二、按「當事人對於司法事務官處理事件所為之終局處分，得於
    處分送達後十日之不變期間內，以書狀向司法事務官提出異
    議。但支付命令之異議仍適用第五百十八條及第五百十九條
    之規定。」、「司法事務官認前項異議有理由時，應另為適
    當之處分；認異議為無理由者，應送請法院裁定之。」、「
    法院認第一項之異議為有理由時，應為適當之裁定；認異議
    為無理由者，應以裁定駁回之。」、「前項裁定，應敘明理
    由，並送達於當事人。」，民事訴訟法第240條之4定有明文
    。依上說明，債務人對於司法事務官所發支付命令之異議，
    應直接適用民事訴訟法第五百十八條及第五百十九條之規定
    ，仍由法院裁定，更無非訟事件法之準用民事訴訟法之問題
    。
三、經查，抗告人於民國98年4月7日聲請原審法院向相對人核發
    支付命令，原審法院於98年6月29日以98年度司促字第14號
    准許核發，並於98年7月9日向相對人戶籍所在地「雲林縣四
    湖鄉東村子寮119之2號」為送達，經相對人同居人蔡秋
    車代為收受，因逾期20日未聲明異議，原審法院因而於98年
    8月4日核發支付命令確定證明書予抗告人，相對人則於98年
    8月10日對本件支付命令聲明異議，依民事訴訟法第240條之
    4第2項規定，司法事務官認異議無理由時，應送請法院裁定
    ，不得自為裁定。惟原審法院司法事務官對於相對人之異議
    ，竟於98年8月11日自為裁定駁回相對人之異議，顯有違誤
    ，相對人不服提起抗告，原審法院民事庭以98年度事聲字第
    14號裁定廢棄司法事務官駁回異議之裁定，其理由雖與本院
    不同，惟其結果尚無二致，仍應予維持，抗告意旨指摘原裁
    定不當，求為廢棄改判，非有理由，應予駁回。
結論：本件抗告為無理由，依民事訴訟法第495條之1第1項、第4
49條第2項、第95條、第78條，裁定如主文。
中    華    民    國    98    年    11    月    30    日
                  民事第二庭    審判長法  官  陳光秀
                                      法  官  莊俊華
                                      法  官  曾平杉
上為正本係照原本作成。
不得抗告。
中    華    民    國    98    年    12    月    2     日
                                      書記官  葉秀珍

司法院資訊處製作；財團法人民間司法改革基金會備份。
